---
title: "Prevendo despesas Hospitalares"
author: "Diego"
date: "30/03/2021"
output: html_document
---

```{r setup, include=FALSE}
knitr::opts_chunk$set(echo = TRUE)
```

<br/>

#### Este projeto tem como objetivo realizar previsões de despesas Hospitalares em base de características de pessoas.

<br/>

**Definindo local de trabalho**
```{r}
setwd("C:/FCD/GitHub/Data-Science-e-BI-master/R/Prevendo Despesas Hospitalares")
getwd()
```

**Carregando e visualizando o arquivo**
```{r}
despesas <- read.csv("despesas.csv")
head(despesas, 5)
```

**Resumo**
```{r}
summary(despesas)
```

```{r}
str(despesas)
```


**Visualizando em um gráfico**
```{r}
hist(despesas$gastos,  
     main = "Prevendo despesas Hospitalares", 
     xlab = "Gastos", ylab = "Frequencia. Absoluta", 
     col = c("violet"), 
     border = FALSE, 
     ylim = c(0,400),
     labels = TRUE)
```

**Visualizando a quantidade de dados de regiões**
```{r}
table(despesas$regiao)
```

**Visualizando correlação de váriaveis númericas**
```{r}
library("corrplot")
correlacao <- cor(despesas[c("idade", "bmi", "filhos", "gastos")])
corrplot(correlacao, method="color", tl.cex = 1, type="full", addCoef.col = "black")
```

**Treinando o modelo**
```{r}
modelo <- lm(gastos ~ ., data = despesas)
modelo
```

**Realizando previsão do modelo**
```{r}
despesas2 <- despesas
despesas2$previsao1 <- predict(modelo)
head(despesas2, 5)
```

**Avaliando o modelo**
```{r}
summary(modelo)
```

**Realizando segunda previsão com váriaveis mais importantes**
```{r}
despesas3 <- despesas
despesas3$fumanteSim <- ifelse(despesas3$fumante == "sim", 1, 0)
despesas3$bmi30 <- ifelse(despesas$bmi >= 30, 1, 0)

modelo2 <- lm(gastos ~ idade + filhos + bmi30 * fumanteSim, data = despesas3)
```

**Avaliando segundo modelo**
```{r}
summary(modelo2)
```

**Previsao com os dados de teste**
```{r}
teste <- read.csv("despesas-teste2.csv", header = TRUE, sep = ";")
head(teste, 5)

prev <- predict(modelo2, teste)
```

**Criando nova variável e arredondando a coluna preditora **
```{r}
teste$prev <- prev
teste$prev <- ceiling(teste$prev)
head(teste, 5)
```

```{r}
typeof(teste$prev)
```


**Salvando o arquivo csv**
```{r}
write.csv(teste, "power_bi.csv")
```
